

# ANGEL CAMARGO INGENIERO INFORMÁTICO DESARROLLADOR WEB FULL-STACK



adcamargo10@gmail.com



https://acamargoportfolio.netlify.app/



B2 - Nivel de inglés



https://www.linkedin.com/in/angel-camargo-942127241/



https://github.com/AngelCamargo4O4

### **SOBRE MI**

Me gradué como ingeniero informático en la Universidad Rafael Belloso Chacín. Cuento con más de 6 años de aprendizaje y casi 3 años de experiencia comprobable creando aplicaciones web. He codificado utilizando tecnologías modernas de JavaScript. incluyendo React Native, React.js, Node.js, y bases de datos SQL/NoSQL. También tengo experiencia en PHP, Laravel, Tailwindcss, HTML5 y CSS3. Soy un aprendiz continuo, trabajo muy bien en equipo. Cuento con una impecable reputación como programador y experiencia trabajando de forma remota.

# **EDUCATION**

# UNIVERSIDAD RAFAEL BELLOSO CHACIN

Engeniería Informática, Agosto 2018 – Noviembre 2022

#### **UDEMY**

Desarrollador HTML, CSS JS PHP y Laravel – Desarrollador MernStack, entre otros.

2021 - 2023

# **EXPERIENCIA**

# BLUECARIBU - COLOMBIA (CONTRATO/REMOTO)

Desarrollador Web FullStack creando multiples proyectos web

Marzo 2023 - Enero 2024

bluecaribu !\*

- Creé una aplicación desde cero utilizando JavaScript (react, node, socket.io, mongodb y más).
- He creado algunas funciones nuevas y actualizado otras funcionalidades previamente construidas.
- · Fix de errores dentro de la aplicación.
- Aprendiz rápido y solucionador de problemas.

ALFA CO SAC - PERU (FREELANCE/REMOTO)

Desarrollador Web FullStack creando aplicaciones
y funcionalidades con JavaScript/PHP.

Julio 2022 - Septiembre 2023

**C**Alfa Co

- Desarrollé una API REST para conectar una aplicación móvil a la base de datos, utilizando JavaScript o PHP.
- Creé una aplicación administrativa desde cero para satisfacer las necesidades del cliente, utilizando JavaScript o PHP.
- Implemento nuevas funcionalidades y corrijo errores.
- Creé la base de datos completa desde cero usando MySQL y conecté la base de datos con la interfaz.

SOUSTITREUR - CANADA (FREELANCE/REMOTO)

FullStack Web Developer - creando arreglando y actualizando funcionalidades de multiples proyectos.

Agosto 2023 - Junio 2024

- Migrando las funciones actuales del proyecto principal al proyecto secundario y la aplicación móvil.
- Corrigiendo errores, a veces detectándolos incluso sin información previa sobre ellos.
- Actualizando funcionalidades importantes y creando nuevas características que necesitan para los proyectos soustitreur y pluscrew.

# **HABILIDADES**

**Habilidades** 

blandas:

JS - PHP - React.js - Node.js - NOSQL - SQL - Avanzado:

Relational/No relational DBs - MongoDB - MySQL

Intermedio: Next.js - Express.js - Vue.js - React Native -

Laravel 9 - Heroku - HTML5 & CSS3

**Moderado:** AWS - Codeigniter 4 - Python - Socket.io

Trabajo en equipo - Autodidacta -

Rapido Aprendizaje